# 咨询有关新金融工具准则执行后原持有金融资产处置处理账务处理问题

提问人：gandalf0111 时间：2021-10-18 08:05:07
遇一难题，请各位老师赐教：
甲公司为一般非上市企业，原持有数支A股上市公司股票，执行旧金融工具准则时划分为可供出售金融资产，对公允价值变动计入其他综合收益。
2021 年初执行新金融工具准则时将这几支股票划分为交易性金融资产并按准则要求调整期初数，未追溯调整比较期。近期甲公司将上述股票全部处置，由于股票持有期间亏损较大，因此有较大的递延所得税资产需相应冲回。对递延所得税资产冲回处理观点有二，一是保持“一致性”，原先入账即计入其他综合收益，执行新准则科目转换时调整至了留存收益，则冲回时应当原路冲回冲减留存收益；二是“追溯以往”，在新准则适用后处理方式应当追溯以往，即认为在前期调整公允价值时即计入了损益项目中，在金融工具终止确认后相应递延所得税资产也应当冲减对应损益项目。观点核心差异在于新准则执行后对处理方式不同的金融工具在处置时应当适用新方法还是旧规则。

回答人：chenyiwei
后一观点更合理。递延所得税转回的影响调整转回当期的“所得税费用——递延所得税费用”。